# 请教陈版，丧失控制权的处理

提问人：suguar 时间：2015-02-19 13:49:55
丧失控制权进行处理时，由成本法转换为权益法，合并报表中对个别报表中确认的投资收益进行归属期的调整。而成本法转换为金融工具，准则中并未就处置部分进行追溯调整。为什么，，，，，，， 个人认为原先子公司在合并报表中按照权益法处理，持有期间的损益也应当在持有期间确认，故对个别报表中确认的投资收益的归属期进行恢复是有必要的。但为啥转换为金融工具中并未规范。且。按照合并报表中认为是全部处置后，购回。那么，对于成本法转换为金融工具时，应当追溯调整的是全部的长期股权投资吗'''''''''

回答人：chenyiwei
这个规定确实比较特殊，因为在IFRS下个别报表层面不使用权益法，所以也找不到可比的依据。理论上说这种追溯调整不符合会计原理（既不是会计政策变更，也不是前期差错），比较大的可能性是历史上类似做法延续到现在新准则下，因为《企业会计制度》下就已有成本法转权益法追溯调整的规定，当然那时成本法转权益法的适用范围和今日是不同的。